臺灣新北地方法院刑事裁定
111年度聲字第2973號
聲  請  人  臺灣新北地方檢察署檢察官
受  刑  人  謝宏林

                   
上列聲請人因對受刑人數罪併罰有二裁判以上，聲請定其應執行
之刑（111年度執聲字第2112號），本院裁定如下：
    主  文
謝宏林所犯如附表所示之罪，所處如附表所示之刑，應執行有期
徒刑参年肆月。
    理  由
一、本件聲請意旨略以：受刑人謝宏林因犯詐欺等案件，先後經
    判決確定如附表所載，應依刑法第53條及第51條第5款規定
    ，定其應執行之刑，爰依刑事訴訟法第477條第1項聲請裁定
    之等語。
二、按「裁判確定前犯數罪者，併合處罰之。但有下列情形之一
    者，不在此限：一、得易科罰金之罪與不得易科罰金之罪。
    二、得易科罰金之罪與不得易服社會勞動之罪。三、得易服
    社會勞動之罪與不得易科罰金之罪。四、得易服社會勞動之
    罪與不得易服社會勞動之罪。」、「前項但書情形，受刑人
    請求檢察官聲請定應執行刑者，依第51條規定定之。」刑法
    第50條定有明文。故對於裁判前所犯數罪存有刑法第50條第
    1 項但書各款所列情形時，除受刑人請求檢察官聲請定應執
    行刑者外，不得併合處罰之，於裁判前所犯數罪兼有得易科
    罰金之罪與不得易科罰金之罪時，其是否依刑法第51條定應
    執行刑，繫乎受刑人之請求與否，而非不問被告之利益與意
    願，一律併合處罰之。另按數罪併罰中之一罪，依刑法規定
    得易科罰金，因與不得易科之他罪併合處罰結果，根本上不
    得易科罰金，故於諭知判決時，自亦無庸為易科罰金折算標
    準之記載（司法院釋字第144號、第679號解釋意旨參照）。
三、查受刑人謝宏林因犯如附表所示各罪，均經判決科刑確定在
    案，有臺灣高等法院被告前案紀錄表、上開判決書等在卷可
    稽。其中附表編號1、5、6所示之罪所處之刑得易科罰金，
    附表編號2至4所示之罪所處之刑則不得易科罰金，依刑法第
    50條第1項但書第1款情形，須經受刑人請求檢察官聲請定其
    應執行刑者，始得依第51條規定定之。查本件受刑人已請求
    聲請人就附表所示之罪，向本院提出定應執行刑之聲請，此
    有定刑聲請切結書1紙在卷可考（附於111年度執聲字第2112
    號卷第3頁），是本件聲請符合刑法第50條第2項規定，應依
    刑法第51條第5款規定定其應執行之刑，且無庸為易科罰金
    折算標準之記載。從而，聲請人以本院為附表之犯罪事實最
    後判決之法院，聲請定其應執行之刑，本院審核無訛，應予
    准許。
四、爰審酌受刑人自民國95年起即有多次竊盜前科，素行不良  
    （見卷附臺灣高等法院被告前案紀錄表），犯附表編號1至3
    所示之罪均係竊盜罪且侵害不同被害人之財產法益，如附表
    編號4至6所示之罪均係詐欺罪且侵害不同被害人之財產法益
    ，各次犯罪行為之時間及空間密集情形，刑罰經濟及恤刑之
    目的等總體情狀綜合判斷，依刑事訴訟法第477條第1項，刑
    法第53條、第51條第5款，裁定如主文。
中　　華　　民　　國　　111 　年 　 11 　　月　　4　　日
                  刑事第六庭    法　官  樊季康
上列正本證明與原本無異。
如不服本裁定，應於裁定送達後五日內敘明抗告理由，向本院提
出抗告狀。
                                書記官　黃莉涵
中　　華　　民　　國　　111 　年　　11　　月　　7 　　日
受刑人謝宏林定應執行刑案件一覽表     編號  1 2 3 罪名  竊盜 竊盜 竊盜 宣告刑  有期徒刑4月，如易科罰金，以新臺幣一千元折算一日 有期徒刑1年6月 有期徒刑1年2月 應執有期徒刑2年6月  犯罪日期  104/08/23 104/05/17 104/05/25 偵查(自訴)機關 年度案號  新北地檢104年度速偵字第4498號 士林地檢104年度偵字第6668號 士林地檢104年度偵字第8299號   最後事實審 法院 新北地院 士林地院 士林地院  案號 104年度簡字第4744號 104年度審易字第1887號 104年度審易字第1887號  判決日期 104/10/01 104/12/21 104/12/21  確定 判決 法院 新北地院 士林地院 士林地院  案號 104年度簡字第4744號 104年度審易字第1887號 104年度審易字第1887號  判決 確定日期 104/10/31 105/01/18 105/01/18 是否為得易科罰金之案件  是 否 否 備註  編號1至3之罪經士林地院105年聲字768號裁定應執有期徒刑2年8月（士林地檢105執更760號）   

受刑人謝宏林定應執行刑案件一覽表     編號  4 5 6 罪名  詐欺 詐欺 詐欺 宣告刑  有期徒刑10月 有期徒刑3月、 有期徒刑3月， 應執有期徒刑4月，如易科罰金，以新臺幣一千元折算一日  犯罪日期  102年、103年間 102/07/04 103年1月間 偵查(自訴)機關 年度案號  新北地檢108年度偵字第2868號 新北地檢108年度偵字第2868號 新北地檢108年度偵字第2868號  最後事實審 法院 新北地院 新北地院 新北地院  案　　號 110年度易字第783號 110年度易字第783號 110年度易字第783號  判決日期 111/01/26 111/01/26 111/01/26  確定 判決 法院 新北地院 新北地院 新北地院  案號 110年度易字第783號 110年度易字第783號 110年度易字第783號  判決 確定日期 111/03/16 111/03/16 111/03/16 是否為得易科罰金之案件  否 是 是 備註  新北地檢111年度執字第3480號 新北地檢111年度執字第3479號 新北地檢111年度執字第3479號